臺灣雲林地方法院刑事簡式判決　　　　　 94年度訴字第285號
公訴人　臺灣雲林地方法院檢察署檢察官
被　告　乙○○○○○○
　　　　　　男　32歲民國6.
一、罪名：
（一）罪名一：
　　　1、毒品危害防制條例第10條第1 項之施用第一級毒品罪
　　　　 。
　　　2、連續犯。
（二）罪名二：
　　　毒品危害防制條例第10條第2項之施用第二級毒品罪。
二、事實：
（一）鄭畯和曾因竊盜罪，經臺灣南投地方法院於民國89年9 月
　　　7 日，以89年度訴字第191 號，判處有期徒刑一年，緩刑
　　　四年確定，嗣經撤銷緩刑入獄服刑，縮刑期滿日期92年6
　　　月15日執行完畢。
（二）鄭畯和曾因一犯施用毒品，經觀察勒戒因無繼續施用毒品
　　　傾向，由臺灣雲林地方法院檢察署檢察官，於91年4 月10
　　　日，以91年度毒偵字第36號，為不起訴處分確定。
（三）鄭畯和竟基於概括之犯意，自93年年初某時日起至94年2
　　　月27日止，在雲林縣莿桐鄉○○村○○路20號住處，以將
　　　海洛因置入注射針筒內再注射血管方式，連續施用第一級
　　　毒品海洛因多次。又於94年2 月27日22時許，在上開住處
　　　，以將安非他命置於玻璃球內再用火燒烤成煙方式，施用
　　　第二級毒品安非他命一次。
三、證據清單：
（一）被告警、偵訊筆錄：
　　　 待證：鄭畯和自白連續施用第一級毒品海洛因多次及施
　　　 　　　用第二級毒品安非他命一次。
（二）尿液送檢真實始名對照表五紙：
　　　待證：
　　　1、鄭畯和於93年10月23日13時40分許，採集尿液。
　　　2、鄭畯和於93年10月27日16時27分許，採集尿液。
　　　3、鄭畯和於94年1月15日，採集尿液。
　　　4、鄭畯和於94年1月26日14時許，採集尿液。
　　　5、鄭畯和於94年3月1日，採集尿液。
（三）驗尿報告：
　　　1、93年11月1 日雲林縣衛生局煙毒尿液檢驗成績書：
　　　　 待證：鄭畯和尿液檢驗呈現嗎啡陽性反應。
　　　2、93年11月2 日雲林縣衛生局煙毒尿液檢驗成績書：
　　　　 待證：鄭畯和尿液檢驗呈現嗎啡陽性反應。
　　　3、94年1月24日雲林縣衛生局煙毒尿液檢驗成績書：
　　　　 待證：鄭畯和尿液檢驗呈現嗎啡陽性反應。
　　　4、94年1月28日雲林縣衛生局煙毒尿液檢驗成績書：
　　　　 待證：鄭畯和尿液檢驗呈現嗎啡陽性反應。
　　　5、94年3 月10日濫用藥物尿液檢驗報告：
　　　　 待證：鄭畯和尿液檢驗呈現嗎啡、甲基安非他命陽性
　　　　 　　　反應。
（四）注射針筒三支：
　　　待證：
　　　1、93年10月23日13時40分許，在雲林縣莿桐鄉南安村36
　　　　 之4 號前，於鄭畯和駕駛之車牌號碼ＧＵ─5881號自
　　　　 用小客車內，查獲注射針筒一支。
　　　2、94年1 月15日13時40分許，在雲林縣莿桐鄉五華村濁
　　　　 水溪三號觀測台前，於鄭畯和駕駛之車牌號碼ＳＥ─
　　　　 3702號自用小客車內，查獲注射針筒二支。
（五）毒品海洛因一包：
　　　待證：93年10月23日13時40分許，在雲林縣莿桐鄉南安村
　　　　　　36之4 號前，於鄭畯和駕駛之車牌號碼ＧＵ─5881
　　　　　　號自用小客車內，查獲毒品海洛因一包，淨重0.05
　　　　　　公　克。
（六）法務部調查局93年11月26日調科壹字第160002474 號鑑定
　　　通知書：
　　　待證：93年10月23日13時40分許，在雲林縣莿桐鄉南安村
　　　　　　36之4 號前，於鄭畯和駕駛之車牌號碼ＧＵ─5881
　　　　　　號自用小客車內，查獲毒品一包，確實為毒品海洛
　　　　　　因，其淨重0.05公克。
（七）臺灣雲林地方法院檢察署91年4 月10日91年度毒偵字第36
　　　號不起訴處分書：
　　　待證：鄭畯和曾因一犯施用毒品，經觀察勒戒因無繼續施
　　　　　　用毒品傾向，由臺灣雲林地方法院檢察署檢察官，
　　　　　　於91年4 月10日，以91年度毒偵字第36號，為不起
　　　　　　訴處分確定。
　　　　　　　　　　 　被告之答辯
一、被告認罪，並承認公訴人所追訴之全部事實。
二、對檢察官所提證據清單所列之證據，其證據能力，均
　　無爭執。
    主  文
鄭畯和連續施用第一級毒品，累犯，處有期徒刑捌月；扣案之注
射針筒支，沒收之；扣案之第一級毒品海洛因壹包（淨重零點
零伍公克）沒收銷燬之。又施用第二級毒品，累犯，處有期徒刑
陸月。應執行有期徒刑壹年；扣案之注射針筒支，沒收之；扣
案之第一級毒品海洛因壹包（淨重零點零伍公克）沒收銷燬之。
    理  由
一、本件被告所犯為死刑、無期徒刑、最輕本刑為三年以上有期
    徒刑以外之罪，被告於準備程序中就被訴事實為有罪之陳述
    ，經法官告知簡式審判程序之旨，並聽取公訴人、被告之意
    見後，合議庭認為適宜，依刑事訴訟法第273 條之1 第1項
    規定，裁定進行簡式審判程序，先此敘明。
二、被告認罪，承認自93年年初某時日起至94年2 月27日止，在
    雲林縣莿桐鄉○○村○○路20號住處，以將海洛因置入注射
    針筒內再注射血管方式，連續施用第一級毒品海洛因多次。
    又於94年2 月27日22時許，在上開住處，以將安非他命置於
    玻璃球內再用火燒烤成煙方式，施用第二級毒品安非他命一
    次。被告之自白，有上開雲林縣衛生局煙毒尿液檢驗成績書
    、濫用藥物尿液檢驗報告，分別驗有嗎啡、甲基安非他命陽
    性反應，以資佐證，並有注射針筒三支、毒品海洛因一包扣
    案可稽，足見其自白與事實相符。而被告曾因一犯施用毒品
    ，經觀察勒戒因無繼續施用毒品傾向，由臺灣雲林地方法院
　　檢察署檢察官，於91年4 月10日，以91年度毒偵字第36號，
  　為不起訴處分確定，有該不起訴處分書一紙在卷可證，本次
    二犯連續施用第一級毒品及施用第二級毒品罪行，事證明確
    ，可以認定，應依法論科。
三、被告之罪名：
    被告所為，係犯毒品危害防制條例第10條第1 項、第2 項之
    施用第一級毒品及施用第二級毒品罪。其非法持有毒品，進
    而施用，其持有之低度行為應為施用之高度行為所吸收，均
    不另論罪。被告先後多次施用第一級毒品海洛因之犯行，均
    時間緊接，方法相同，而觸犯構成要件相同之罪名，顯係基
    於概括之犯意反覆為之，為數行為而犯同一之罪名，應依刑
    法第56條連續犯之規定論以一罪，並依法加重其刑。被告曾
    因竊盜罪，經臺灣南投地方法院於89年9 月7 日，以89年度
    訴字第191 號，判處有期徒刑一年，緩刑四年確定，嗣經撤
    銷緩刑入獄服刑，縮刑期滿日期92年6 月15日執行完畢，有
    臺灣高等法院被告全國前案紀錄表、臺灣雲林地方法院檢察
    署刑案資料查註紀錄表各一紙附卷可稽，其於刑之執行完畢
    後五年內再犯本件有期徒刑以上之罪，為累犯，應依刑法第
    47條規定加重其刑或遞加重其刑。被告所犯上開二罪，犯意
    各別，罪名有異，應分論併罰。
四、量刑：
     爰審酌被告有竊盜、毒品之前科、學歷高中肄業、不知戒
     除、自承因家庭因素而施用毒品、施用次數、自戕行為之
     犯罪性質及犯罪後坦認之態度等一切情狀，各量處如主文
     所示之刑，並定應執行刑。扣案之第一級毒品海洛因一包
     ，淨重0 ．05公克，係屬查獲之毒品，不問屬於犯人與否
     ，爰依毒品危害防制條例第18條第1 項前段規定，宣告沒
     收銷燬之。扣案注射針筒三支，為供施用犯罪所用之物且
     屬被告所有，業據被告供明在卷，併依刑法第38條第1 項
　　 第2款規定，宣告沒收之。
本案經檢察官甲○○到庭執行職務。
中　　華　　民　　國　 　94　　年 　6  　月　　15　　日
                  刑事第四庭    法  官  吳福森
以上正本證明與原本無異。
如不服本判決，應於判決送達後10日內，向本院提出上訴狀。
                                書記官  陳姵君
中　　華　　民　　國　 　94　　年 　6  　月　　15　　日
附錄本案論罪科刑法條全文：
毒品危害防制條例第10條：
施用第一級毒品者，處6月以上5年以下有期徒刑。
施用第二級毒品者，處3年以下有期徒刑。
